【裁判字號】    97,訴,2942
【裁判日期】    971118
【裁判案由】    違反毒品危害防制條例
【裁判全文】
臺灣彰化地方法院刑事判決              97年度訴字第2942號
公  訴  人  臺灣彰化地方法院檢察署檢察官
被      告  甲○○
上列被告因毒品危害防制條例案件，經檢察官提起公訴（97年度
毒偵字第3878號），被告於本院準備程序中自白犯罪，本院認有
刑事訴訟法第273 條之1 第1 項之情形，合議裁定由受命法官獨
任進行簡式審判程序，茲審理判決如下：
    主  文
甲○○施用第一級毒品，累犯，處有期徒刑捌月。
    事  實
一、甲○○前於民國（下同）94年間，因連續施用第一級毒品案
    件，經本院以93年度訴字第1544號判決判處有期徒刑7 月，
    緩刑3年確定。嗣因案撤銷緩刑，並經本院以96年度聲減字
    第367號裁定減刑為有期徒刑3月又15日，如易科罰金，以銀
    元300元折算1日，業於96年7月16日縮短刑期執行完畢。又
    於93年間，因施用毒品案件，經本院以93年度毒聲字第289
    號裁定送觀察、勒戒後，認無繼續施用毒品之傾向，業於93
    年5月6日執行完畢釋放，並由臺灣彰化地方法院檢察署檢察
    官以93年度毒偵字第919號為不起訴處分確定。詎其仍不知
    悔改，於前開觀察、勒戒執行完畢釋放後5年內，復基於施
    用第一級毒品海洛因之犯意，於97年8月18日晚上6時許，在
    其位於彰化縣員林鎮○○里○○路○段552巷105號之住處，
    以將第一級毒品海洛因置入注射針筒摻水混合後，再持以施
    打身體之方式，施用第一級毒品海洛因1次。嗣於97年8月21
    日上午11時許，因形跡可疑，且手臂有明顯之針孔痕跡而為
    警盤查，經其同意採集其尿液送驗，結果呈嗎啡陽性反應，
    始查悉上情。
二、案經彰化縣警察局員林分局報請臺灣彰化地方法院檢察署檢
    察官偵查起訴。
    理  由
一、按除被告所犯為死刑、無期徒刑、最輕本刑為3年以上有期
    徒刑之罪或高等法院管轄第一審案件者外，於刑事訴訟法第
    273條第1項程序進行中，被告先就被訴事實為有罪之陳述時
    ，審判長得告知被告簡式審判程序之旨，並聽取當事人、代
    理人、辯護人及輔佐人之意見後，裁定進行簡式審判程序；
    除簡式審判程序、簡易程序及第376條第1款、第2款所列之
    罪之案件外，第一審應行合議審判，刑事訴訟法第273條之1
    第1項、第284條之1分別定有明文。本件被告甲○○所犯係
    死刑、無期徒刑、最輕本刑為3年以上有期徒刑或高等法院
    管轄第一審案件以外之罪，並於本院行準備程序時就被訴事
    實為有罪之陳述，本院合議庭依前揭規定，經評議結果，裁
    定改由受命法官獨任行簡式審判程序，先予敘明。
二、上揭事實，業據被告甲○○於警詢、本院行準備程序及審理
    時均坦承不諱，且其於97年8月21日為警查獲時所採取之尿
    液，經送鑑驗結果，確呈嗎啡陽性反應，此有彰化縣警察局
    員林分局委託檢驗尿液代號與真實姓名對照表及詮昕科技股
    份有限公司97年9月5日報告編號00000000濫用藥物尿液檢驗
    報告各一紙附卷可稽，足徵被告之自白與事實相符，堪以採
    信。另查，被告曾於93年間，因施用毒品案件，經本院以93
    年度毒聲字第289號裁定送觀察、勒戒後，認無繼續施用毒
    品之傾向，業於93年5月6日執行完畢釋放等情，有臺灣高等
    法院被告前案紀錄表及臺灣彰化地方法院檢察署刑案資料查
    註紀錄表各一份在卷足憑，被告顯係於受觀察、勒戒執行完
    畢釋放後，5年內再犯毒品危害防制條例第10條第1項之罪，
    依同條例第23條第2項規定，應依法論科。綜上所述，本件
    犯罪事證明確，被告前開犯行洵堪認定。
三、按海洛因係毒品危害防制條例所定之第一級毒品，不得非法
    施用。是核被告甲○○所為，係犯毒品危害防制條例第10條
    第1 項之施用第一級毒品罪。查被告為供施用第一級毒品海
    洛因，而持有第一級毒品之低度行為，應為施用之高度行為
    所吸收，不另論罪。查被告於94年間，因連續施用第一級毒
    品案件，經本院以93年度訴字第1544號判決判處有期徒刑7
    月，緩刑3年確定。嗣因案撤銷緩刑，並經本院以96年度聲
    減字第367號裁定減刑為有期徒刑3月又15日，如易科罰金，
    以銀元300元折算1日，業於96年7月16日縮短刑期執行完畢
    等情，有臺灣高等法院被告前案紀錄表一份附卷可參，被告
    受有期徒刑之執行完畢，5年以內故意再犯有期徒刑以上之
    罪者，為累犯，應依刑法第47條第1項規定，加重其刑。爰
    審酌被告曾因施用毒品經執行觀察、勒戒後，仍未能戒斷其
    施用毒品之惡習，再犯本件施用毒品犯行，足見其雖經觀察
    、勒戒之治療程序，猶未能戒絕毒品而再次施用，惡行非輕
    ，顯未能善體國家設置觀察、勒戒機構，協助毒品施用者戒
    除毒癮之良法美意，惟念及施用毒品本質上係戕害自身健康
    之行為，尚未嚴重破壞社會秩序或侵害他人權益，及其施用
    第一級毒品海洛因之動機、目的、所生危害及犯罪後坦承犯
    行態度尚屬良好等一切情狀，量處如主文所示之刑，以示懲
    儆。
據上論斷，應依刑事訴訟法第273條之1第1項、第299條第1項前
段，毒品危害防制條例第10條第1項，刑法第11條前段、第47條
第1項，判決如主文。
本案經檢察官紀雅惠到庭執行職務。
中    華    民    國    97    年    11    月    18    日
                        刑事第二庭    法  官  黃齡玉
以上正本證明與原本無異。
如不服本裁定，應於裁定送達後5日內向本院提出抗告狀（須附
繕本）。
中    華    民    國    97    年    11    月    18    日
                                      書記官  林嘉賢
以上正本證明與原本無異。
毒品危害防制條例第10條
施用第一級毒品者，處 6 月以上 5 年以下有期徒刑。


司法院資訊處製作；財團法人民間司法改革基金會備份。
